【裁判字號】    99,審易,4513
【裁判日期】    991115
【裁判案由】    竊盜
【裁判全文】
臺灣高雄地方法院刑事判決            99年度審易字第4513號
公  訴  人  臺灣高雄地方法院檢察署檢察官
被      告  乙○○
上列被告因竊盜案件，經檢察官提起公訴（99年度偵字第27314
號），嗣本院訊問被告後，因被告就其被訴犯罪事實為有罪之陳
述，經詢問被告及檢察官之意見後，本院裁定依簡式審判程序審
理，並判決如下：
    主  文
乙○○犯攜帶兇器竊盜罪，累犯，處有期徒刑拾月。扣案之美工
刀壹把、美工刀片壹片、固定鉗壹把、剪刀壹把、老虎鉗壹把，
均沒收。
    事  實
一、乙○○前曾犯搶奪案件，經本院以98年度簡上字第237 號判
    決處有期徒刑3 月確定，於民國99年2 月2 日縮短刑期執行
    完畢。詎其仍不知悔改，竟意圖為自己不法之所有，於民國
    99 年8月21日9 時許，騎乘腳踏車至高雄縣鳥松鄉○○路溼
    地公園內，持客觀上可供兇器使用之老虎鉗等工具，以剪斷
    電纜線之方式竊得公園內所有之店纜線1 袋（共11.15 公斤
    、價值新台幣4200元），得手後，移至於上開腳踏車上準備
    離去。嗣經附近民眾發現報警，當場扣得上開電纜線1 袋、
    美工刀1 把、美工刀片1 片、固定鉗1 把、剪刀1 把、老虎
    鉗1 把等物，始悉上情。
二、案經徐佩勳訴由高雄縣政府警察局仁武分局報告臺灣高雄地
    方法院檢察署檢察官偵查起訴。
    理  由
一、本件被告乙○○所犯為死刑、無期徒刑、最輕本刑為3年以
    上有期徒刑以外之罪，其於審判程序中就被訴事實為有罪之
    陳述，經本院告知簡式審判程序之旨，並聽取當事人意見後
    ，認宜進行簡式審判程序，爰依刑事訴訟法第273條之1第1
    項規定，裁定進行簡式審判程序，合先敘明。又簡式審判程
    序之證據調查，依刑事訴訟法第273條之2規定，不受同法第
    159條第1項審判外陳述排除之限制，再被告對於卷內之各項
    證據亦不爭執證據能力（本院卷第28頁、第28頁背面），故
    卷內所列之各項證據，自得作為證據，先予敘明。
二、前揭事實，業據被告於警偵訊及本院審理中坦承不諱，核與
    證人徐佩勳於警訊之證述，復有高雄縣政府警察局仁武分局
    搜索扣押筆錄1份、扣押物品目錄表1紙、贓物認領保管單1
    紙、照片6張（參警卷第6-10頁、第15-16頁）在卷可稽。綜
    上所述，被告上開任意性之自白既有前揭證據可佐，核與事
    實相符，自得採為論罪科刑之依據，是本案事證已臻明確，
    被告犯行洵堪認定，應予依法論科。
三、按刑法第321 條第1 項第3 款之攜帶兇器竊盜罪，係以行為
    人攜帶兇器竊盜為其加重條件，此所謂兇器，其種類並無限
    制，凡客觀上足對人之生命、身體、安全構成威脅，具有危
    險性之兇器均屬之，且祇須行竊時攜帶此種具有危險性之兇
    器為已足，並不以攜帶之初有行兇之意圖為必要，最高法院
    79 年 臺上字第5253號著有判例可資參照。本件扣案之美工
    刀1 把、美工刀片1 片、固定鉗1 把、剪刀1 把、老虎鉗1
    把，均係屬金屬製品，質地堅硬，客觀上足以對人之生命、
    身體、安全構成威脅，自屬兇器無訛。是核被告所為，係犯
    刑法第321 條第1 項第3 款之攜帶兇器竊盜罪。又被告有犯
    罪事實欄所載之犯罪前科及執行情形，有臺灣高等法院被告
    前案紀錄表1 份在卷可查，其於上開有期徒刑執行完畢後5
    年內，故意再犯本件有期徒刑以上之罪，為累犯，應依刑法
    第47條第1項 之規定加重其刑。審酌被告四肢健全，竟不思
    以己力賺取所需，率爾竊取他人財物，侵害他人之財產權，
    所為實屬不該，惟念其犯後已坦承犯行，態度尚可，及其犯
    罪動機、目的、手段及被害人已取回失竊物等一切情狀，暨
    檢察官之具體求刑，爰量處如主文所示之刑。至扣案之美工
    刀1 把、美工刀片1 片、固定鉗1 把、剪刀1 把、老虎鉗1
    把均係被告所有，並供本件犯罪所用，業經被告供承在卷，
    應依刑法第38條第1 項第2 款之規定宣告沒收。
據上論斷，應依刑事訴訟法刑事訴訟法第273條之1第1項、第299
條第1項前段，刑法第321條第1項第3款、第47條第1項、第38 條
第1項第2款，判決如主文。
本案經檢察官甲○○到庭執行職務。
中    華    民    國    99    年    11    月    15    日
                  刑事第十庭  法  官  張  震
以上正本證明與原本無異。
如不服本判決應於收受送達後十日內向本院提出上訴書狀，並應
敘述具體理由；其未敘述上訴理由者，應於上訴期間屆滿後二十
日內向本院補提理由書（均須按他造當事人之人數附繕本）「切
勿逕送上級法院」。
中    華    民    國    99    年    11    月    15     日
                              書記官  邱家銘
附錄本判決論罪科刑之法條：
中華民國刑法第321條：
犯竊盜罪而有左列情形之一者，處6月以上、5年以下有期徒刑：
一  於夜間侵入住宅或有人居住之建築物、船艦或隱匿其內而犯
    之者。
二  毀越門扇、牆垣或其他安全設備而犯之者。
三  攜帶兇器而犯之者。
四  結夥三人以上而犯之者。
五  乘火災、水災或其他災害之際而犯之者。
六  在車站或埠頭而犯之者。
前項之未遂犯罰之。

司法院資訊處製作；財團法人民間司法改革基金會備份。
